# 关于代表处经费支出核算的问题

提问人：tonysy89 时间：2016-03-19 16:18:09
最近审计一家刚成立不久的外资代表处，成立日期是 2015 年 7 月下旬，但是房租合同是从2014.12月开始签署的，钱也是从2014.12开始支付的，问题是 2015 年经费支出中的房租应该从几月份开始算？谢谢各位！

回答人：chenyiwei
该代表处从何时开始实际运作？ 2014 年 12 月至该代表处成立日之前的租金由谁支付？